# 请教陈老师：联合开发矿产资源会计核算问题

提问人：yuehuawjg 时间：2013-08-10 11:37:59
甲公司拥有矿产开采权，与乙公司合作开发。合作勘探期为一年，合作开发期为两年，合作生产期不超过自开始商业性生产之日起的18 年。双方签订的合作开发协议中有如下条款： 1 、在合作勘探期，乙公司应负担勘探作业所需的全部勘探费用，其投入的资金，作为风险勘探投入计入联合账簿，在开始商业性生产从开采收益中进行回收。 2 、甲公司在勘探区块以往的前期勘探投入、所取得的勘探成果、以及降低风险所体现的增值价值，折算人民币4,000.00万元，计入联合账簿。 3 、项目进入开发生产期后的勘探回收阶段，以产品销售收入的70%用作勘探风险投入的回收。 4 、甲公司与乙公司的开发投资比例为20%和80%，但甲公司与乙公司的产品分成比例为30%和70%。 以下是个人对上述业务会计核算的一点理解，不知是否正确，请陈老师指正： 乙公司负担勘探作业所需的全部勘探费用，其投入的资金应将其定义为一项其他长期资产投资，根据协议约定，全部勘探费用在开始商业性生产后进入回收阶段（共18 年），在这 18 年内，乙公司前期投入的全部勘探费用按合理的方法摊销进入相关成本中，与取得的产品分成销售收入予以匹配。
此外，在确定全部勘探费用的摊销方法时，应考虑哪些因素？可否按直线法进行摊销？对于合作期满收回的资产又将如何会计处理（开发阶段投资是双方共同投资）？

回答人：chenyiwei
对该协议中的若干条款的含义需要进一步明确，才能确定最终的会计处理方案，如“以产品销售收入的70%用作勘探风险投入的回收”、“开发投资与产品分成比例的差异”等。 建议首先考虑该项合作开发是否构成一项合营安排（共同经营），如果是，则按照和合营安排准贼的相关规定处理（该准则预计在年内发布）。 如果不是合营安排，则个人理解你所建议的处理方法有一定的合理性。如有可能，勘探投资形成的其他非流动那个资产建议按照预计分得产量比例摊销。 鉴于本案例涉及特殊行业的核算问题，我不一定了解该行业的核算惯例，请有这方面实务经验的网友指正及补充，谢谢！

提问人：yuehuawjg 时间：2013-08-26 14:13:13
陈老师我再想问下：上述协议中约定甲公司在勘探区块以往的前期勘探投入、所取得的勘探成果、以及降低风险所体现的增值价值折算人民币4,000.00万元，计入联合账簿。对于这 4000 万联合账簿中该如何入账？确认负债的同时确认一项资产，但好象又不符合资产的定义。

回答人：chenyiwei
我理解一方面增加联合体的权益（该权益归属甲方），另一方面可确认为一项其他非流动资产，后续按照产量法或者其他更合理的方法摊销。请熟悉该行业实务的网友指正。

提问人：yuehuawjg 时间：2013-09-02 13:57:39
陈老师，目前这个联合账簿所代表的项目公司还没有成立，双方约定的“前期勘探投入、所取得的勘探成果、以及降低风险所体现的增值价值折算人民币4,000.00万元”我们了解到这 4000 万所包含的内容是，甲公司前期为取得这个矿产项目所发生的与各级地方政府、主管部门之间的协调费、与项目有关的论证、设计费等，实际并未发生主体建设工程支出，假设这些费用共 1000 万，而双方约定是 4000 万。这个项目公司在成立时，这 4000 万如何进行评估并记入甲公司的所有者权益中呢？

回答人：chenyiwei
能否考虑按 4000 万元（各方共同确认的价值）确认为长期待摊费用，并贷记资本公积？